臺灣新竹地方法院交通事件裁定　100年度交聲字第411號
原處分機關　交通部公路總局新竹區監理所新竹市監理站
異　議　人　周梯益
上列受處分人因違反道路交通管理處罰條例案件，對於交通部公
路總局新竹區監理所新竹市監理站100 年11月23日所為之處分(
原處分案號：竹監新四字第裁51-ZGA143157號) 聲明異議，本院
裁定如下：
    主  文
異議駁回。
    理  由
一、按汽車行駛於高速公路、快速公路或設站管制之道路，不遵
    使用限制、禁止、行車管制及管理事項之管制規則而行車速
    度超過規定之最高速限或低於規定之最低速限者，處汽車駕
    駛人新臺幣（下同）3,000元以上6,000元以下罰鍰，道路交
    通管理處罰條例第33條第1項第1款定有明文。又汽車駕駛人
    違反道路交通管理處罰條例第33條第1項規定者，除應依原
    條款處罰鍰外，並記違規點數1點，道路交通管理處罰條例
    第63條第1項第1款亦有明文。
二、本件異議人即受處分人周梯益所有之車牌號碼2898-N2 號自
    用一般小客車，於民國100 年9 月7 日上午7 時29分許，行
    經國道3 號南下162.1 公里處，該路段最高速限時速110 公
    里，竟以時速124 公里之速度行駛，超速14公里，經國道公
    路警察局第七警察隊大甲分隊員警以科學儀器採證，認受處
    分人行駛高速公路速度超過規定最高速限之違規行為，依違
    反道路交通管理處罰條例第33條第1 項第1 款規定，逕行製
    單舉發，嗣受處分人於舉發通知單所載應到案日期即100 年
    10月23日前之100 年10月20日向原處分機關陳述意見，經原
    處分機關函請舉發單位調查結果，仍認受處分人有前開違規
    行為，原處分機關乃於100 年11月23日依前開條例第33 條
    第1 項第1 款、第63第1 項第1 款（漏引第1 款）之規定，
    裁處受處分人罰鍰3,000 元，並記違規點數1 點。
三、本件聲明異議略以：目前雷達測速照相系統係在雷達波發射
    範圍內之車輛皆為受檢測車輛，有一車速超過設定速率即自
    動攝取影像，一般來說本系統設定若有兩部或三部並行在雷
    達波發射範圍內即不照相，因兩車前後、大小易生爭議者，
    即不勉強舉發，伊所駕駛之車牌號碼2898-N2 號自用小客車
    ，行駛於舉發地點適巧有一飛快車子（車牌號碼5933-EH 號
    ）超車而過，為此聲明異議，請求撤銷原處分等語。
四、經查，本件受處分人所有之車牌號碼2898-N2 號自用一般小
    客車，有於前揭時地之行車速度達時速124 公里，違反該處
    速限時速110 公里之規定，此有違規採證照片在卷可稽，且
    觀諸違規採證照片所示，違規車輛之車牌號碼、行車速度均
    清楚明確，而本件舉發人員本身即為國道高速公路警察局警
    員，執行高速公路交通違規稽查工作屬其重要職務之一，就
    儀器之操作實施必有相當的教育訓練，應可排除人為操作疏
    失之可能性，故受處分人當時超速行車經員警察覺後，輔以
    科學儀器測得違規行為，並依法掣單舉發，並無不合。另經
    原舉發機關查復之結果，雷射槍測速照相儀器係執勤人員經
    由測速器之瞄準鏡頭對準目標（單一車輛）扣發射板機即可
    精確測出所瞄準目標之速度，系統將攝取車輛之影像，所拍
    攝照片均輸入電腦雷射測速照相軟體內，... 採證照片（照
    片中均顯示日期、時間、執行分隊、執勤人員姓名、速限、
    行速、測距、地點、雷射槍測速器器號）內容完整，準確度
    無疑等語，有內政部警政署國道公路警察局第七警察隊100
    年11月2 日公警七交字第1000771228號書函在卷可憑，且該
    機關所使用之雷射測速照相儀器，均定期送由經濟部標準檢
    驗局檢定合格在案，檢定之有效期限至101 年8 月31日，有
    經濟部標準檢驗局100 年8 月26日雷達測速儀檢定合格證書
    影本各1 紙在卷可佐，是受處分人確有上開行車超速之違規
    事實，堪以認定。縱受處分人辯稱系爭車輛行駛於違規地點
    適巧鄰道有一飛快車子超車而過云云，惟由採證照片觀之，
    僅知於系爭違規車輛左前方車道有另一車輛，尚無法證明本
    件舉發有因該車之經過而生違誤之情，況且目前用以採證超
    速違規行為所用之雷射槍測速照相儀器，係以瞄準特定目標
    車輛之方式而攝取該車輛之速度、影像等資料，尚不發生受
    處分人所稱會因兩車前後、大小易生爭議乙節，再者，受處
    分人既未就執勤員警之舉發有誤提出相關證據以供調查，本
    院經查亦無任何證據足資證明其有捏造事實違法取締之情事
    ，則執勤員警本其維護交通秩序、安全職責所為之舉發，自
    應受到合法、正確之推定。是受處分人上開所辯，顯不足採
    。
五、綜上所述，本件受處分人所有之車牌號碼2898-N2 號自用一
    般小客車，有於前揭時地，行車速度達時速124 公里，違反
    該處速限時速110 公里之違規行為，從而原處分機關依前開
    條例第33條第1 項第1 款、第63條第1 項第1 款（裁決書漏
    引第1 款）之規定，裁處受處分人罰鍰3,000 元，並記違規
    點數1 點，核無違誤。本件異議為無理由，應予駁回。
據上論結，依道路交通事件處理辦法第18條，裁定如主文。
中    華    民    國   100    年    12    月    20    日
                  交通法庭法  官  楊蕙芬
以上正本證明與原本無異。
如不服本裁定，應於裁定送達後5日內向本院提出抗告狀。
中    華    民    國   100    年    12    月    20    日
                          書記官  吳月華